【裁判字號】    97,訴,1338
【裁判日期】    971211
【裁判案由】    毒品危害防制條例
【裁判全文】
臺灣臺北地方法院刑事判決              97年度訴字第1338號
公  訴  人  臺灣臺北地方法院檢察署檢察官
被      告  甲○○
                    （另案在臺灣臺北監獄執行中）
上列被告因違反毒品危害防制條例案件，經檢察官提起公訴（九
十七年度偵字第二○八三號），被告於準備程序中先就被訴事實
為有罪之陳述，經本院告以簡式審判之旨，並聽取當事人之意見
後，本院合議庭裁定行簡式審判程序後，判決如下：
    主  文
甲○○施用第一級毒品，累犯，處有期徒刑拾壹月。
    事  實
一、甲○○前於(一)民國八十五年間，因違反麻醉藥品管理條例案
    件，經臺灣雲林地方法院（下稱雲林地院）以八十五年度易
    字第三六七號刑事判決，判處有期徒刑三月確定，於八十五
    年八月二十六日易科罰金執行完畢；又於(二)八十五年間，因
    違反麻醉藥品管理條例案件，經雲林地院以八十五年度易字
    第一三八七號刑事判決，判處有期徒刑四月確定，於八十六
    年三月十日易科罰金執行完畢；復於(三)八十七年間，因施用
    毒品而違反毒品危害防制條例案件，經臺灣臺中地方法院（
    下稱臺中地院）裁定送觀察、勒戒後，認有繼續施用毒品之
    傾向，由同院以八十七年度毒聲字第二七一二號裁定令入戒
    治處所施以強制戒治，嗣因戒治成效經評定為合格，認無繼
    續強制戒治之必要，再經同院以八十八年度毒聲字第三一六
    二號裁定停止戒治，所餘期間付保護管束，並於八十八年十
    月二十六日期滿未被撤銷，而視為強制戒治期滿，由臺灣臺
    中地方法院檢察署（下稱臺中地檢署）檢察官以八十九年度
    戒毒偵字第一一一號不起訴處分確定；再於(四)九十年間，因
    施用毒品而違反毒品危害防制條例案件，經本院以九十年度
    毒聲字第一四七○號裁定令入戒治處所施以強制戒治，嗣因
    戒治成效經評定為合格，認無繼續強制戒治之必要，於九十
    一年四月九日停止戒治出所，且經本院以九十年度訴字第八
    七二號刑事判決，判處有期徒刑八月確定，於九十二年四月
    三十日縮短刑期執行完畢；又於(五)九十二年間，因施用毒品
    案件，經臺灣臺東地方法院以九十二年度訴字第五九號刑事
    判決，判處有期徒刑五月確定，於九十二年十二月二十八日
    執行完畢；再於(六)九十四年間，因竊盜案件，經臺灣士林地
    方法院（下稱士林地院）以九十四年度士簡字第五○六號刑
    事簡易判決，判處有期徒刑五月確定；及於(七)九十四年間，
    因施用毒品而違反毒品危害防制條例案件，經士林地院以九
    十四年度訴字第六二六號刑事判決，判處有期徒刑九月確定
    ；及於(八)九十四年間，因竊盜案件，經士林地院以九十四年
    度易字第一○一三號刑事判決，判處有期徒刑十月確定；上
    開(六)(七)(八)三罪，嗣於九十六年七月十六日，經士林地院以九
    十六年度聲減字第二○四號裁定減刑並定應執行刑為有期徒
    刑十一月，於九十六年七月十六日執行完畢出監。
二、甲○○竟不知悔改，基於施用第一級毒品海洛因之犯意，於
    九十七年四月十七日，在臺北市○○區○○路四百五十九巷
    三弄八之一號住處廁所內，以注射針筒施打海洛因之方式，
    施用第一級毒品海洛因一次。嗣於翌（十八）日十九時許，
    甲○○行經臺北市○○區○○路二段三十五號前，因形跡可
    疑，經員警上前盤查，並當場查扣如附表所示之物，乃接受
    調查，經警採集其尿液送驗發現呈嗎啡類及安非他命類陽性
    反應，始悉上情。
三、案經臺北市政府警察局松山分局報告臺灣士林地方法院檢察
    署檢察官呈請臺灣高等法院檢察署檢察長令轉臺灣臺北地方
    法院檢察署檢察官偵查起訴。
    理  由
一、證據之認定：
    上開事實二之部分，有被告甲○○於上述時、地為警查獲，
    經警採集其尿液送臺灣尖端先進生技醫藥股份有限公司以酵
    素免疫分析法初步檢驗及氣相層析質譜儀法確認檢驗，結果
    發現有嗎啡類陽性反應之濫用藥物檢驗報告一附卷足憑（偵
    卷第六十五頁參照），復有如附表所示之注射針筒扣案可證
    ，且被告亦對上開事實二之部分，於本院九十七年十一月二
    十七日審理時供承不諱（本院當日審判筆錄參照），是依(一)
    上開濫用藥物檢驗報告一紙、(二)扣案如附表所示之物等補強
    證據已足資擔保被告於本院審理中所為之上開任意性自白具
    有相當程度之真實性，而得確信被告前述自白之犯罪事實確
    屬真實，從而依刑事訴訟法第一百五十六條第一項及同條第
    二項規定，自得依被告上述自白及該補強證據認定被告確有
    為上述施用海洛因一次之犯行，本件事證明確，被告犯行堪
    以認定。
二、論罪科刑之法律適用：
  (一)核被告甲○○所為，係犯毒品危害防制條例第十條第一項之
    施用第一級毒品罪。其施用海洛因前後持有海洛因之低度行
    為，應為施用海洛因之高度行為所吸收，不另論罪。
  (二)查被告有如事實一之部分所載之犯罪科刑執行情形，有臺灣
    高等法院被告全國前案紀錄表及被告所犯前開案件之判決書
    、裁定書各一份在卷可稽，其前受有期徒刑執行完畢，於五
    年以內故意再犯本件有期徒刑以上之罪，為累犯，應依刑法
    第四十七條第一項之規定，加重其刑。
  (三)爰審酌被告於毒品危害防制條例公布生效後，曾由臺中地院
    及本院二度裁定送觀察、勒戒及強制戒治，並由臺中地檢署
    檢察官為不起訴處分確定，又多次因因施用海洛因之犯行，
    經法院判決如事實一所示之刑，此有臺灣高等法院被告前案
    紀錄表及各該判決各一份在卷可稽，卻未能把握自新機會，
    徹底戒除施用毒品之惡習，仍再施用足以導致人體機能發生
    依賴性、成癮性及抗藥性等障礙之第一級毒品海洛因，惟念
    其施用毒品乃戕害自身身心健康，尚未危及他人，及犯罪後
    坦承犯行，態度良好，兼衡其犯罪動機、手段、施用毒品之
    次數等一切情狀，量處如主文所示之刑。
  (四)扣案如附表所示之注射針筒，係被告所有，且供其施用海洛
    因所用之物，為被告供承在卷（偵卷第十二頁參照），應依
    刑法第三十八條第一項第二款、第三項規定，由本院諭知沒
    收。
據上論斷，應依刑事訴訟法第二百七十三條之一第一項、第二百
九十九條第一項前段，毒品危害防制條例第十條第一項，刑法第
十一條前段、第四十七條第一項、第三十八條第一項第二款、第
三項，判決如主文。
本案經檢察官廖先志到庭執行職務。
中    華    民    國    97    年    12    月    11    日
                  刑事第九庭法  官  張詩芸
以上正本證明與原本無異。
如不服本判決，應於判決送達後10日內，向本院提出上訴狀。
                            書記官  顏淑華
中    華    民    國    97    年    12    月    11    日
附錄本案論罪科刑法條全文：
毒品危害防制條例第十條
施用第一級毒品者，處六月以上五年以下有期徒刑。
施用第二級毒品者，處三年以下有期徒刑。
附表
┌──┬────┬──────┬───────────┐
│編號│物品名稱│數量        │扣押物品清單編號      │
├──┼────┼──────┼───────────┤
│ 一 │注射針筒│壹支        │本院九十七年度刑字第○│
│    │        │            │四八號編號2.          │
│    │        │            │                      │
└──┴────┴──────┴───────────┘


司法院資訊處製作；財團法人民間司法改革基金會備份。
